臺灣高等法院高雄分院刑事判決　　　　　94年度上訴字第37號
上　訴　人　臺灣屏東地方法院檢察署檢察官
被　　　告　甲○○
　　　　　　　　　　　押)
上列上訴人因被告違反毒品危害防制條例案件，不服臺灣屏東地
方法院93年度訴字第345 號中華民國93年11月24日第一審判決（
起訴案號：臺灣屏東地方法院檢察署93年度毒偵字第568 號、移
送併辦案號：台灣高雄地方法院檢察署93年度毒偵字第3391號、
第7751號），提起上訴，本院判決如下：
     主  文
原判決撤銷。
甲○○連續施用第一級毒品，處有期徒刑壹年，扣案之海洛因貳
小包（毛重計零點柒公克）沒收銷毀之、白色粉末陸小包（淨重
貳點伍公克、空包裝重壹點陸壹公克）、注射針筒拾捌支、橡
皮管貳條，均沒收；又連續施用第二級毒品，處有期徒刑柒月，
扣案之甲基安非他命壹小包（毛重零點貳公克），沒收銷燬之、
玻璃球肆個、簡易吸食器壹組，均沒收。應執行有期徒刑壹年陸
月。扣案之海洛因貳小包（毛重計零點柒公克）、甲基安非他命
壹小包（毛重零點貳公克），均沒收銷燬之；白色粉末陸小包（
淨重貳點伍公克、空包裝重壹點陸壹公克）、注射針筒拾捌支
、橡皮管貳條、玻璃球肆個、簡易吸食器壹組，均沒收。
    事  實
一、甲○○曾因施用毒品案件，經原審法院以民國92年度毒聲字
    第1238號裁定送臺灣屏東看守所附設勒戒處所觀察、勒戒後
    ，經評定認無繼續施用傾向，經臺灣屏東地方法院檢察署檢
    察官於92年10月21日以91年度毒偵字第1605號為不起訴處分
    確定。詎仍不知悔改，於92年10月21日觀察勒戒執行完畢釋
    放後5 年內，復基於施用第一級毒品海洛因及第二級毒品甲
    基安非他命之概括犯意，自93年2 月初某日起，迄同年10月
     8日20時40分止，連續在屏東縣潮州鎮○○路20號6 樓之8
    或高雄縣鳳山市鎮○街141 號屋後鐵皮屋等處，以每日施用
    2 次之頻率，將海洛因摻水用針筒注射血管之方式，施用第
    一級毒品海洛因多次；及自93年2 月初某日起，迄同年10月
    8 日20時40分止，連續在上開處所，以每日施用2 次之頻率
    ，將甲基安非他命置入鋁箔紙或玻璃球內以火燒烤用口吸食
    煙霧之方式，施用甲基安非他命多次。嗣先於93年3 月16日
    13時30分許，為警持搜索票在屏東縣潮州鎮○○路20號6樓
    之8 租屋處查獲，扣得其所有供施用毒品之器具橡皮管2條
    、注射針筒12支、玻璃球4 個及簡易吸食器1 組及預備摻合
    海洛因施用之白色粉末6 小包（未含法定毒品成分；淨重2
    點53公克、空包裝重1 點61公克）；又於93年6 月26日16時
    許，在高雄市○鎮區○○路與公正路口為警查獲，並扣得其
    所有甲基安非他命1 小包（毛重0 點2 公克）；復於93年10
    月8 日20時40分許，在高雄縣鳳山市鎮○街141 號屋後鐵皮
    屋為警查獲，並扣得其所有之海洛因2 小包（毛重計0 點7
    公克）、注射針筒6 支，因而查獲上情。
二、案經屏東縣警察局潮州分局移送臺灣屏東地方法院檢察署檢
    察官偵查起訴暨高雄市政府警察局、高雄縣警察局鳳山分局
    移送臺灣高雄地方法院檢察署檢察官聲請併案審理。
    理  由
一、上揭事實，業據被告甲○○供承不諱，並有扣案之被告所有
    海洛因2 小包（毛重計0 點7 公克）、甲基安非他命1 小包
    （毛重0 點2 公克）、未含法定毒品成分之白色粉末6 小包
    （淨重2 點53公克、空包裝重1 點61公克）、注射針筒18支
    、橡皮管2 條、玻璃球4 個及簡易吸食器1 組扣案可佐。且
    被告於93年3 月16日15時及16時許在屏東縣警察局潮州分局
    、93年6 月26日16時50分許在高雄市政府警察局、93年10月
    9 日2 時40分許在高雄縣警察局鳳山分局，分別經警採集其
    尿液，經送檢驗結果，3 次均呈嗎啡及甲基安非他命陽性反
    應，有屏東縣衛生局93年4 月5 日屏縣衛檢6 字第930103號
    煙毒及麻醉藥品類委託檢驗結果通知書、高雄市立凱旋醫院
    93年7 月5 日高市凱醫檢字第01992 號煙毒尿液檢驗成績書
    、高雄縣衛生局93年10月21日93煙檢字第2460號煙毒尿液檢
    驗成績書各1 紙在卷可稽參；而被告所有之上開甲基安非他
    命粉末1 包經警以毒品簡易測試包檢驗結果呈第二級毒品甲
    基安非他命陽性反應，有高雄市政府警察局查獲涉嫌毒品危
    害防制條例案件毒品檢驗報告單1 紙及相片1 張附卷足憑，
    堪認被告自白與事實相符。又被告前因施用毒品案件，經原
    審法院以92年度毒聲字第1238號裁定送觀察、勒戒，認無繼
    續施用傾向，經臺灣屏東地方法院檢察署檢察官於92年10月
    21日以91年度毒偵字第1605號為不起訴處分確定，有臺灣高
    等法院被告全國前案紀錄表、臺灣屏東地方法院檢察署刑案
    資料查註紀錄表及前開不起訴處分書各一份在卷可稽，其於
    5 年內再犯毒品危害防制條例第10條之罪，事證明確，犯行
    洵堪認定。
二、核被告甲○○所為，係犯毒品危害防制條例第10條第1 項之
    施用第一級毒品罪及同條第2 項之施用第二級毒品罪。被告
    於施用毒品前持有第一級毒品、第二級毒品之低度行為，均
    為施用之高度行為所吸收，不另論罪。被告先後多次施用第
    一級毒品海洛因及第二級毒品甲基安非他命之犯行，均時間
    緊接、所犯構成要件相同，顯係基於概括犯意反覆為之，為
    連續犯，均應依刑法第56條規定論以一罪，並各加重其刑。
    又被告所犯上開二罪間，犯意各別，行為互殊，應予分論併
    罰。公訴人雖僅就被告於93年2 月某日起至93年3 月15日止
    ，連續在屏東縣潮州鎮○○路20號6 樓之8 租處內，施用第
    一級毒品海洛因及第二級毒品甲基安非他命之犯行提起公訴
    ，惟其餘部分與起訴書所載部分有連續犯之裁判上一罪關係
    ，應為起訴效力所及，本院自應併予審理，附此敘明。
三、原審對被告甲○○予以論罪科刑，固非無見，惟查被告自93
    年6 月26日16時許第2 次為警查獲後，迄93年10月8 日止，
    尚有施用第一級毒品海洛因及第二級毒品甲基安非他命之犯
    行，此部分原審未及併予審判，尚有未合，公訴人上訴意旨
    ，執此指摘原判決不當，為有理由，應由本院將原判決予以
    撤銷改判；審酌被告前因施用毒品犯行，經送觀察、勒戒後
    ，仍未能戒斷施用毒品之惡習，繼續施用毒品不輟，顯見其
    意志力薄弱，既漠視毒品對於自身健康之戕害及國家對於杜
    絕毒品犯罪之禁令，惡性非輕，及其施用毒品次數，坦認犯
    行態度尚佳等一切情狀，分別量處如主文第2 項所示之刑，
    並定其應執行刑。扣案之海洛因2 小包（毛重計0 點7 公克
    、甲基安非他命粉末1 包（含袋毛重0 點2 公克），均屬毒
    品，應皆依毒品危害防制條例第18條前段規定沒收銷燬之；
    另扣案白色粉末6 小包（淨重2 點53公克，空包裝重1 點61
    公克），經送檢驗均未發現含有法定毒品成分，有法務部調
    查局93年4 月19日調科壹字第240002979 號鑑定通知書1 紙
    附卷可佐，惟前開6 小包粉末係被告預備摻合海洛因使用之
    物；而扣案之橡皮管2 條、注射針筒18支、玻璃球4 個及簡
    易吸食器1 組，係被告施用毒品使用之物，是上開扣案物，
    分別係供被告施用或預備施用毒品使用之物，且屬被告所有
    ，業據被告供明在卷，均應依刑法第38條第1 項第2 款規定
    宣告沒收。
據上論斷，應依刑事訴訟法第369 條第1 項前段、第364 條、第
299 條第1 項前段、毒品危害防制條例第10條第1 項、第2 項、
第18條第1 項前段，刑法第11條、第56條、第38條第1 項第2款
、第51條第5 款、第9 款，判決如主文。
本案經檢察官林惠到庭執行職務。
中　　華　　民　　國　　94　　年　　2 　　月　　22　　日
　　　　　　　　　刑事第七庭    審判長法　官   莊飛宗
                                      法　官   黃三友
                                      法　官   黃憲文
以上正本證明與原本無異。
施用第一級毒品部分如不服本判決應於收受本判決後10日內向本
院提出上訴書狀，其未敘述上訴理由者，並得於提起上訴後10日
內向本院補提理由書狀（均須按他造當事人之人數附繕本）「切
勿逕送上級法院」。
其餘不得上訴。
中　　華　　民　　國　　94　　年　　2 　　月　　23　　日
　　　　　　　　　　　　　　　　　　　書記官   葉淑華
附錄本判決論罪科刑法條：
毒品危害防制條例第10條
施用第一級毒品者，處6月以上5年以下有期徒刑。
施用第二級毒品者，處3年以下有期徒刑。
